臺灣士林地方法院刑事判決　　　　　　100年度審訴字第200號
公　訴　人　臺灣士林地方法院檢察署檢察官
被　　　告　劉新傳
上列被告因違反毒品危害防制條例案件，經檢察官提起公訴（10
0 年度毒偵字第46號），被告於準備程序中就被訴事實為有罪陳
述，本院合議庭裁定由受命法官獨任改依簡式審判程序審理，並
判決如下：
    主  文
劉新傳施用第一級毒品，處有期徒刑玖月。
    事實及理由
一、本件犯罪事實及證據，除引用檢察官起訴書之記載（如附件
    起訴書）外，另更正並補充：(一)前科部分更正：劉新傳前因
    施用毒品案件，經本院以88年度毒聲字第2635號裁定送觀察
    、勒戒後，認無繼續施用毒品之傾向，已於民國89年3 月23
    日執行完畢釋放出所，並經臺灣士林地方法院檢察署檢察官
    以88年度毒偵字第340 號、89年度毒偵字第607 號為不起訴
    處分確定。復於前開觀察、勒戒執行完畢後5 年內之89年間
    ，因施用、持有毒品案件，經臺灣臺北地方法院以89年度訴
    字第1530號判決處有期徒刑8 月、5 月、3 月，應執行有期
    徒刑1 年2 月，並先後經臺灣高等法院以90年度上訴字第29
    38號、最高法院以90年度台上字第7953號判決駁回上訴確定
    ；再因公共危險等案件，經同法院以90年度交訴字第97號判
    決處有期徒刑3 月、1 年，應執行有期徒刑1 年2 月確定。
    上揭5 罪嗣經同法院以91年度聲字第800 號裁定應執行有期
    徒刑2 年3 月確定，於92年12月9 日縮短刑期假釋出監，所
    餘期間付保護管束，並於93年5 月12日保護管束期滿未經撤
    銷假釋，視為執行完畢。又因違反毒品危害防制條例等案件
    ，經本院以96年度訴字第267 號判決各處有期徒刑10月減為
    有期徒刑5 月及4 年2 月，應執行有期徒刑4 年5 月，並經
    臺灣高等法院以97年度上訴字第3433號、最高法院以99年度
    台上字第6101號判決駁回上訴確定；復因施用毒品案件，經
    臺灣臺北地方法院以99年度訴字第42號判決處有期徒刑9 月
    、5 月，應執行有期徒刑1 年，並經臺灣高等法院以99年度
    上訴字第1934號判決駁回上訴確定，上揭2 案接續執行，尚
    未執行完畢（不構成累犯）。(二)劉新傳基於施用第一級毒品
    海洛因、第二級毒品甲基安非他命之犯意，於99年12月13日
    某時許，在不詳處所，以將海洛因、甲基安非他命混合置入
    玻璃球內燒烤吸食所產生煙霧之方式，同時施用第一級毒品
    海洛因、第二級毒品甲基安非他命1 次。(三)本件犯罪事實，
    業據被告劉新傳於100 年4 月25日本院準備程序時供認不諱
    ，核與起訴書所載之其他證據相符，足見被告自白與事實相
    符，本件事證明確，被告犯行洵堪認定，應依法論科。
二、按海洛因係毒品危害防制條例第2 條第2 項第1 款所稱之第
    一級毒品，甲基安非他命為同條例第2 條第2 項第2 款所稱
    之第二級毒品。被告以將海洛因、甲基安非他命混合置入玻
    璃球內燒烤施用之方式，同時施用海洛因及甲基安非他命，
    核其所為，係犯毒品危害防制條例第10條第1 項之施用第一
    級毒品罪及同條第2 項之施用第二級毒品罪。被告施用前持
    有海洛因、甲基安非他命之低度行為，均為施用之高度行為
    所吸收，均不另論罪。被告同時施用第一、二級毒品，係1
    行為同時觸犯上開2 罪名，屬想像競合犯，應依刑法第55條
    之規定，從較重之施用第一級毒品罪處斷。次按毒品危害防
    制條例認施用毒品者具「病患性犯人」之特質，除降低施用
    毒品罪之法定刑外，並採以觀察、勒戒方式戒除其身癮及以
    強制戒治方式戒除其心癮之措施，足認僅對於施用毒品之犯
    人科以重刑，並不能使其戒除毒癮。另參諸世界各國之醫療
    經驗及醫學界之共識，咸認施用毒品成癮者，其心癮甚難戒
    除，絕難戒絕斷癮，致其再犯率均偏高（以新加坡為例，其
    執行強制戒治後再犯比例高達百分之72至75）。因此施用毒
    品者無法戒絕毒癮，一再施用，本為施用毒品者之特性，再
    犯施用毒品罪，量刑不宜過重，且新修正刑法已採一罪一罰
    ，對於施用毒品者，每次施用毒品之犯行，均分別處罰，已
    足制裁被告各次施用毒品之犯行。查本案被告雖前因施用毒
    品案件，經法院裁定送觀察、勒戒，惟本院依據上揭說明並
    審酌刑法第57條所列各項情狀及被告曾經觀察、勒戒，仍無
    法戒除毒癮，可認被告具有「病患性犯人」之特質，本件被
    告僅以一次行為同時施用第一級毒品及第二級毒品一次，又
    犯後已坦承犯行、態度尚稱良好，並其生活狀況、智識程度
    等一切情狀，爰量處如主文所示之刑。
據上論斷，應依刑事訴訟法第273 條之1 第1 項、第299 條第1
項前段、第310 條之2 、第454 條第2 項，毒品危害防制條例第
10條第1 項、第2 項，刑法第11條前段、第55條，判決如主文。
本案經檢察官曾勁元到庭執行職務。
中    華    民    國    100    年    5    月    3     日
                  刑事第一庭法  官  洪英花
以上正本證明與原本無異。
如不服本判決應於收受判決後10日內向本院提出上訴書狀，並應
應敘述具體理由。其未敘述上訴理由者，應於上訴期間屆滿後20
日內向本院補提理由書(均須按他造當事人之人數附繕本)「切勿
逕送上級法院」。
                            書記官  張茹茵
中    華    民    國    100    年    5    月    3     日
附錄論罪科刑法條：
毒品危害防制條例第10條
施用第一級毒品者，處 6 月以上 5 年以下有期徒刑。
施用第二級毒品者，處 3 年以下有期徒刑。